# 请教陈版，票据分红的可行性

提问人：Manson_Luci 时间：2016-09-05 11:47:05
股权分红是否可以用银行承兑汇票或商业承兑汇票？ 根据票据法：第十条 票据的签发、取得和转让，应当遵循诚实信用的原则，具有真实的交易关系和债权债务关系。 票据的取得，必须给付对价，即应当给付票据双方当事人认可的相对应的代价。请问：“真实的交易关系和债权债务关系”是否否定了用票据分红的可行性？

回答人：chenyiwei
此问题属于法律专业问题，建议咨询律师和人民银行等票据市场的管理机构。 个人意见是：不应采用票据作为分红的工具。这与票据这一结算方式设立的最初目的相关。票据是延期付款的证明，也具有一定的流通性，但其本身不能取代货币的一般等价物和支付手段职能。在没有真实的商品、服务交易背景，没有给付对价的情况下，票据的流转很可能存在瑕疵，因此不建议以票据方式作为分红的支付手段。